臺灣高等法院臺中分院刑事裁定　　　　　　　　　　九十三年度交抗字第五五六號
　　抗　告　人
　　即受處分人　甲○○
右抗告人，因違反道路交通管理處罰條例案件，不服臺灣彰化地方法院中華民國九十
三年七月二十一日所為裁定（九十三年度交聲字第三八八號），提起抗告，本院裁定
如左：
    主  文
抗告駁回。
    理  由
一、抗告意旨略以：裁決機關於九十一年十月三日在臺北市政府公告，同年十月二十
    五日發生效力，但抗告人已於九十年四月十一日至彰化縣埔心鄉任職，有在職證
    明等在卷可稽，為此提起抗告云云。
二、茲按，受處分人不服道路交通管理處罰條例第八條主管機關所為之處罰，得於接
    到裁決書之翌日起二十日內，向管轄地方法院聲明異議，又交通法庭認聲明異議
    不合法律上之程式或其異議權已經喪失者，應以裁定駁回之，但其不合法律上之
    程式可補正者，應先訂期命為補正，逾期不補正者，即予駁回，道路交通管理處
    罰條例第八十七條第一項、道路交通案件處理辦法第十八條，分別定有明文。
三、本院經查，本件裁決書係經裁決機關依照受處分人即抗告人甲○○之戶籍址即臺
    北市○○區○○街一二六巷七號三樓送達，因應受送達人即受處分人遷移新址不
    明遭退回，再由臺北市交通事件裁決所依職權為公示送達，於九十一年十月三日
    出版之臺北市政府公報公告，九十一年十月二十五日發生送達效力，此有九十一
    年十月三日臺北市政府公報之封面暨內頁、掛號付郵退回信封、裁決查詢報表及
    法務部戶役政連結作業系統各一份附卷可稽，自堪採取，是抗告人至遲應於非例
    假日之九十一年十一月十八日具狀聲明異議（蓋依法院訴訟當事人在途期間標準
    第四條第一項第三款規定，受處分人未居住於處罰機關所在之鄉，且未居住於原
    審之管轄區域內，得扣除在途期間四日），茲本件抗告人遲至九十三年六月十六
    日始具狀經移送機關轉送原審聲明異議，此有聲明異議狀一份在卷可稽，從而，
    抗告人之聲明異議顯不合法律上程式，且無從補正，應甚明顯。抗告人雖辯稱：
    其未居住戶籍地，且於九十年四月十九日即到彰化縣埔心鄉○○○路一七七之一
    號任職工作，並提出在職證明書、名片、勞工保險被保險人投保資料表在卷可稽
    。惟查，送達於應受送達人之住居所、事務所或營業所為之。但在行政機關辦公
    處所或他處會晤應受送達人時，得於會晤處所為之；應受送達人有就業處所者，
    亦得向該處所為送達，行政程序法第七十二條第一項、第三項，分別定有明文。
    從而，送達之處所應包括住居所、事務所或營業所及就業處所，且僅需向前開地
    點為送達，均應認該送達為合法。惟倘送達機關無從得知受送達人之住居所、事
    務所或營業所及就業處所，則依照行政程序法第七十八條第一項第一款規定，即
    係屬應為送達之處所不明，依照同條第二項規定，行政機關認為有必要時，得依
    職權命為公示送達。本件送達機關依照抗告人戶籍地址掛號付郵送達，因受送達
    人遷移新址不明遭退回，已如前述，且依卷內資料，復無受處分人曾將其現住居
    所、事務所或營業所及就業處所告知，俾送達機關可得而知之證據，是本件送達
    機關顯無從得知受處分人之應為送達處所，亦即係屬送達處所不明之狀態。原審
    遂認『從而，送達機關即臺北市交通事件裁決所依職權為公示送達，於法尚無不
    合，受處分人前開所辯，顯不足採』，因而駁回本件異議，經核尚無不合，抗告
    人提起抗告並未提出客觀證據，徒以陳詞指摘原裁定不當，難認有理由，其抗告
    應予駁回。
據上論斷，應依道路交通案件處理辦法第二十六條，刑事訴訟法第四百十二條，裁定
如主文。
中      華      民      國    九十三    年      八      月    三十一    日
                                   臺灣高等法院臺中分院刑事第二庭
                                         審判長法  官  羅  禮  政
                                               法　官  陳  欣  安
                                               法　官　蔡　聰　明
右正本證明與原本無異。
不得抗告。
                                               書記官  郭　振　祥
中     華     民     國　   九十三     年      九      月      一       日
                                                              　　　　　Ｆ
